臺灣士林地方法院刑事判決
111年度金訴字第161號
公  訴  人  臺灣士林地方檢察署檢察官
被      告  陳勝煒





選任辯護人  黃勝和律師
上列被告因違反洗錢防制法等案件，經檢察官提起公訴（110年
度偵字第17655號、111年度偵字第823、944號)及移送併案審理(
臺灣基隆地方檢察署110年度軍偵字第66號、111年度軍偵字第11
號），本院判決如下：
    主  文
陳勝煒幫助犯洗錢防制法第十四條第一項之洗錢罪，處有期徒刑
肆月，併科罰金新臺幣貳萬元，罰金如易服勞役，以新臺幣壹仟
元折算壹日。
    事  實
一、陳勝煒知悉金融帳戶係個人理財之重要工具，為攸關個人財
    產、信用之表徵，可預見如交予陌生人使用，可能幫助詐欺
    集團成員利用該帳戶，作為向他人詐欺取財時指示被害人匯
    款及行騙之人提款之工具，遮斷資金流動軌跡，以掩飾、隱
    匿犯罪所得來源及去向之目的，竟為圖辦理貸款，心存僥倖
    ，基於縱有人以其金融帳戶實施詐欺取財，及掩飾、隱匿犯
    罪所得來源及去向等犯罪目的使用，亦不違背其本意之幫助
    詐欺取財及幫助一般洗錢之不確定故意，於民國110年8月3
    日21時12分許（起訴書誤載為21時2分許），將其所申辦中
    華郵政帳號000-00000000000000號帳戶（下稱郵局帳戶）、
    臺灣銀行帳號000-000000000000號帳戶（下稱臺灣銀行帳戶
    ）、兆豐國際商業銀行帳號000-00000000000號帳戶(下稱兆
    豐銀行帳戶)、台新國際商業銀行帳號000-00000000000000
    號帳戶（下稱台新銀行帳戶）之存摺及提款卡，置於臺北市
    松山車站B1置物櫃（35號櫃7號門）內，並接續於翌日（4日
    ）13時29分許，將其所申辦玉山銀行帳號000-000000000000
    號帳戶（下稱玉山銀行帳戶）之存摺及提款卡，置於基隆市
    七堵車站1樓置物櫃（283號櫃17號門），以此方式交付予自
    稱「孫嘉鴻」專員之真實姓名年籍不詳之人（下稱「孫嘉鴻
    」），並以LINE將提款密碼告知予「孫嘉鴻」。迨該人得手
    後，旋供其所屬之詐欺集團使用，而該集團成員意圖為自己
    不法之所有，基於詐欺取財及洗錢之犯意聯絡，持上開帳戶
    ，分別詐騙林芳如、林玉凡、陳冬菊、方玉燕、陳怡銘、吳
    炳南、高儷峯等人（下稱林芳如等7人）得逞（詐騙之時間
    、方式、金額等均詳附表），並持提款卡將其款項提領一空
    ，而隱匿詐欺所得之來源及去向。嗣林芳如等7人發現遭詐
    報警，始循線查悉上情。
二、案經林玉凡、陳冬菊、陳怡銘、吳炳南、高儷峯分別訴由臺
    北市政府警察局大同分局、臺中市政府警察局第五分局、屏
    東縣政府警察局東港分局報請臺灣士林地方檢察署檢察官偵
    查起訴及臺灣基隆地方檢察署檢察官移送併案審理。
    理  由
壹、證據能力
    本判決下列所引用被告以外之人於審判外所為之供述證據，
    被告陳勝煒及辯護人均同意有證據能力（見本院卷第49頁）
    ，本院審酌上開證據資料作成時之情況，尚無違法不當及證
    明力明顯過低之瑕疵，而認為以之作為證據應屬適當，依刑
    事訴訟法第159 條之5 第1項規定，均有證據能力。其餘認
    定本案犯罪事實之非供述證據（詳後述），查無違反法定程
    序取得之情，依刑事訴訟法第158 條之4 規定反面解釋，亦
    具證據能力。
貳、實體部分
一、認定犯罪事實之證據及理由：
    訊據被告矢口否認有何幫助詐欺、洗錢犯行，辯稱：我是要
    辦貸款，我交付本案5個帳戶（即郵局帳戶、兆豐銀行帳戶
    、台新銀行帳戶、臺灣銀行帳戶、玉山銀行帳戶共5個帳戶
    ，以下合稱本案5個帳戶）存摺、提款卡及密碼給對方，是
    因為對方說要美化帳戶，讓我可以順利貸款，我是因為心急
    加上家裡需要用錢，要貸款才被詐騙云云（見審金訴卷第66
    頁、本院卷第48至49、140、208至211頁），其選任辯護人
    為其辯稱：被告係因資金需求，剛好收到「孫嘉鴻」之簡訊
    ，請被告將本案5個帳戶存摺、提款卡放在松山車站置物櫃
    、七堵車站置物櫃，並告知其密碼，被告雖一度懷疑對方是
    詐騙，但該人一再告訴被告說不是詐騙，被告才消除心中疑
    慮，而被告事後發現遭詐騙後，立即以電話及LINE聯繫「孫
    嘉鴻」，但「孫嘉鴻」失聯，被告也有前往警局報案製作筆
    錄，並配合警方至銀行申請資料及將手機內資料提供警方，
    被告並無幫助詐欺及幫助洗錢之不確定故意云云（見本院卷
    第48、53至97、143至145、213至214頁）。：
(一)被告因急用金錢，經依貸款廣告簡訊，以LINE與「孫嘉鴻」
    聯繫，得知係以製造金流美化帳戶方式代辦貸款，為此要求
    交付個人金融機構帳戶，遂於上開時、地，將其所有之本案
    5個帳戶存摺、提款卡交付「孫嘉鴻」，並告知其密碼之事
    實，業據被告於警詢、檢察官偵訊、本院準備程序及審理時
    供述在卷（見110偵17655號卷第47至49、86至90、125至137
    頁、臺灣基隆地方檢察署《下稱基隆地檢》110軍偵66號卷第7
    至10、77至78頁、審金訴卷第66頁、本院卷第48至49、140
    、208至211頁），並有被告手機內貸款廣告簡訊內容擷圖、
    被告與孫嘉鴻間LINE對話內容擷圖照片、車站置物櫃取物密
    碼條等在卷可稽（見110偵17655號卷第93至99、105至113、
    143至162頁、本院卷第67至95頁、基隆地檢111軍偵11號卷
    第491頁），此情首堪認定。
(二)而「孫嘉鴻」所屬詐欺集團成員取得被告之本案5個帳戶後
    ，即持以詐騙林芳如等7人，致其等陷於錯誤，依指示分別
    匯款至本案5個帳戶，旋遭提領等事實，亦據證人即被害人
    林芳如（見111偵944號卷第39至49頁）、方玉燕（見111偵9
    44號卷第89至90頁）、證人即告訴人林玉凡（見110偵17655
    號卷第17至19頁）、陳冬菊（見111偵944號卷第65至69頁）
    、陳怡銘（見111偵823號卷第23至37頁）、吳炳南（見基隆
    地檢110軍偵66號卷第33至36頁）、高儷峯（見基隆地檢111
    軍偵11號卷第11至14頁）於警詢證述綦詳，且有林玉凡提出
    之郵政自動櫃員機交易明細表、通話紀錄擷圖、郵局帳戶存
    摺封面及內頁影本（見110偵17655號卷第22、25至28頁）、
    陳冬菊提出之台新銀行、中國信託銀行自動櫃員機交易明細
    表（見111偵944號卷第87頁）、方玉燕提出之臺幣轉帳交易
    明細畫面擷圖（見111偵944號卷第107頁）、陳怡銘提出之
    手寫交易明細、通話紀錄、「精忠育幼院」臉書畫面擷圖（
    見111偵823號卷第71至77頁）、吳炳南提出之匯款手機擷圖
    （見基隆地檢110軍偵66號卷第51頁）、高儷峯提出之網路
    銀行交易明細、其彰化銀行帳戶存摺封面(見基隆地檢111軍
    偵11號卷第117至125、129至135頁)，及本案5個帳戶之客戶
    基本資料及交易明細(見110偵17655號卷第55至65、73至75
    頁、111偵823 號卷第87至97頁、111偵944號卷第21至25、2
    9至33、36至38頁、基隆地檢110軍偵66號卷第13至14、17至
    21、107 至115 頁)在卷可稽，是被告將其所有之本案5個帳
    戶資料交付「孫嘉鴻」，為「孫嘉鴻」所屬詐欺集團成員用
    以詐騙林芳如等7人之財物得手，亦足認定。
(三)被告及其辯護人雖以前詞為辯。惟刑法第13條所稱之故意本
    有直接故意（確定故意）與間接故意（不確定故意）之別，
    條文中「行為人對於構成犯罪之事實，明知並有意使其發生
    者」為直接故意，至於「行為人對於構成犯罪之事實，預見
    其發生而其發生並不違背其本意者」則屬間接故意；又間接
    故意與有認識的過失之區別，在於二者對構成犯罪之事實雖
    均預見其能發生，但前者對其發生並不違背其本意，後者則
    確信其不發生。經查：
  ⒈被告固主張其是為辦理貸款，乃將本案5 個帳戶資料交付予
    「孫嘉鴻」等情，惟一般人委託銀行、私人或代辦貸款公司
    辦理貸款時，通常僅須交付自己之身分資料或信用資料（例
    如：工作證明、存摺影本、薪資收入證明等）以供審核信用
    狀況及核准貸款額度，且會於申辦貸款之際，於作為存款證
    明之帳戶內，留有相當數額之存款，俾供貸方審核其還款能
    力或工作能力，此為事理之常。惟觀諸本案5 個帳戶交易明
    細，被告將本案5個帳戶交付「孫嘉鴻」前，其郵局帳戶僅
    餘54元（見111偵944號卷第25頁）、臺灣銀行帳戶內無存款
    （見110偵17655號卷第58頁）、兆豐銀行帳戶內僅餘15元（
    基隆地檢110軍偵66號卷第19頁）、台新銀行帳戶內僅餘97
    元（見111偵944號卷第31頁）、玉山銀行帳戶內僅餘11元（
    見110偵17655號卷第96頁、基隆地檢110軍偵66號卷第107頁
    ）等情，被告並將帳戶餘額明細一併交予「孫嘉鴻」，有被
    告手機LINE對話擷圖可參（見110偵17655號卷第94至96頁）
    。被告復不否認其並未見過「孫嘉鴻」本人，僅以LINE與其
    聯繫（見本院卷第210頁），且未提供任何財力證明、工作
    證明或擔保品，則其如何相信LINE上素未謀面而無從確認其
    身分真實性之人，竟能僅憑其幾無存款之帳戶存摺及提款卡
    ，即能為其申辦貸款，且對方於知悉被告並無資力，又無任
    何擔保品之狀況下，如何相信被告有還款力而願為之辦理貸
    款？被告在未確實查證對方真實身分，且自身條件並無法向
    銀行等金融機構貸得款項之情形下，交付系爭5 個帳戶之存
    摺、提款卡及密碼以辦理貸款，已與一般社會經驗法則及交
    易常規相違。
  ⒉再金融機構之帳戶關乎存戶個人資料及財產權益甚大，而帳
    戶內款項之提領，僅須以帳戶之提款卡配合鍵入正確密碼使
    用即可，一旦脫離個人支配管領範圍，不僅可能使個人資料
    流出，讓個人資料、財物等遭受侵害損失，甚至可能淪為他
    人犯罪工具之用，非但損及個人名譽、信用，更有因此背負
    刑責及損害賠償之極大可能性，是一般人當應知曉將帳戶存
    摺、提款卡及密碼等個人文件、資料，絕不輕易揭露或交付
    陌生人，或者非親非故之他人，以避免無法控制而遭他人利
    用犯罪或侵權之高度風險。參諸本案5 個帳戶交易明細表紀
    錄，被告已有多年使用銀行帳戶存提款、匯款之經驗，且被
    告自述為高職畢業之教育程度，有13年工作經驗（見本院卷
    第211頁），自具一定之智識能力、生活經驗，對於上情應
    無不知之理。況被告坦稱：自承知悉不能將帳戶交付他人使
    用，供稱：「（問：軍中是不是常常宣導不能將帳戶交付給
    他人使用？）是」等語（見110偵17655號卷第131頁），佐
    以被告在與「孫嘉鴻」聯繫時，被告亦提及「我怕被當人頭
    帳戶」，有其與「孫嘉鴻」間LINE對話擷圖在卷可按（見本
    院卷第65頁），顯見被告對「孫嘉鴻」要求交付存摺、提款
    卡及密碼等資料之用途有所懷疑，已預見可能是詐欺集團為
    遂行詐欺取財犯罪對外蒐集金融帳戶，以被告之智識能力，
    其對於將金融機構核發帳戶之存摺、提款卡及密碼等個人資
    料交付陌生或非親非故之他人，有極大可能將流為詐欺犯罪
    集團用以作為詐欺犯罪之工具使用，確已有認識。參諸被告
    交出之本案5個帳戶資料餘額均僅十幾元甚至為無餘額，已
    如前述，與實務上常見提供金融帳戶者，因擔憂帳戶內之金
    錢遭騙而由他人領取，為降低損失，因而於交出餘額所剩無
    幾之金融帳戶一情相符，益徵被告於交付本案5 個帳戶之存
    摺、提款卡及密碼予對方時，對於可能遭他人惡意使用一事
    ，應有所預見而有提防之舉。而被告既辯稱係為美化帳戶作
    為財力證明才交付提款卡，卻又在存摺、提款卡交付予對方
    之前，先行確認所交付之帳戶內餘額均已所剩無幾，此焉能
    達到其所欲之證明財力之效果，更非合理。綜上事證，可知
    被告係因經濟困頓，在無法確認對方身分真實性，且欠缺任
    何信賴基礎之情況下，仍不顧上開已明確預見之可能性，將
    本案5 個帳戶存摺、提款卡及密碼交付對方而容任對方使用
    ，則被告提供帳戶資料時，主觀上有縱收受金融帳戶存摺、
    提款卡及密碼資料之人以其交付之金融帳戶實施詐欺取財罪
    ，亦不違背其本意之不確定幫助，應堪認定。
  ⒊被告雖否認有幫助洗錢犯行。惟金融帳戶乃個人理財工具，
    依我國現狀，申設金融帳戶並無任何特殊限制，且可於不同
    之金融機構申請多數帳戶使用，是依一般人之社會通念，若
    見他人不以自己名義申請帳戶，反而收購或借用別人之金融
    帳戶以供使用，並要求提供提款卡及告知密碼，則提供金融
    帳戶者主觀上如認識該帳戶可能作為收受、提領特定犯罪所
    得使用，他人提領後即產生遮斷金流以逃避國家追訴、處罰
    之效果，仍基於幫助之犯意提供，應論以幫助犯同法第14條
    第1 項之一般洗錢罪（最高法院刑事大法庭108年度台上大
    字第3101號裁定、108年度台上字第3897號判決意旨參照）
    。被告將本案5 個帳戶存摺、提款卡及密碼一併交付，則被
    告主觀上有將帳戶交由他人入款、領款使用之認知，且被告
    交出本案5 個帳戶資料後，並未將該等帳戶存摺、提款卡辦
    理掛失，而已喪失實際控制權，無從追索帳戶內資金去向，
    則其主觀上自已預見本案5 個帳戶後續資金流向，有無法追
    索之可能性，對於匯入帳戶內資金如經持有之人提領後，無
    從查得去向，形成金流斷點，將會產生遮斷金流以逃避國家
    追訴、處罰之效果，主觀上亦有認識。是被告對於其提供上
    開5 個帳戶存摺、提款卡及密碼之行為，對詐欺集團成員利
    用該帳戶資料存、匯入詐欺所得款項，進而加以提領，而形
    成資金追查斷點之洗錢行為提供助力，既已預見，仍提供系
    爭5 個帳戶之存摺、提款卡及密碼供對方使用，即有容任而
    不違反其本意，則其有幫助洗錢之不確定故意，亦堪認定。
  ⒋辯護人雖辯稱：被告事後有前往警局報案製作筆錄，並配合
    警方至銀行申請資料及將手機內資料提供警方，足徵無幫助
    之犯意云云。而依證人即鐵路警察局臺北分局南港派出所警
    員白飛凡到庭證述內容（見本院卷第188至200頁），及內政
    部警政署鐵路警察局臺北分局111年5月6日鐵警北分偵字第1
    110003947號函暨後附之該分局南港派出所員警工作紀錄簿
    、陳報單及被告110.8.13警詢筆錄、受(處)理案件證明單、
    受理各類案件紀錄表(本院卷第109至120頁)、基隆市警察局
    第三分局111年5月5日基警三分偵字第1110304850號函暨後
    附之該分局七堵派出所員警工作紀錄簿(本院卷第121至123
    頁)等資料，固足認被告有於事後前往警局報案，惟被告上
    開報案時間，已係110年8月10日（見本院卷第111、123頁）
    ，被告並自承係因發現帳戶遭設警示之故（見本院卷第115
    頁），可見被告係於告訴人等遭詐騙結果發生後始前往報案
    ，對於告訴人等追索遭詐欺款項，已無任何助益，則其於事
    後報案之行為，要無足以阻卻其前所具備之幫助詐欺取財及
    幫助洗錢之不確定故意，而執以為有利於被告之認定。
(四)綜上所述，被告上開所辯，無非卸責之詞，無法採信。本案
    事證已經明確，被告上開幫助詐欺取財、幫助一般洗錢之犯
    行，均可以認定，應依法論科。　
二、論罪科刑：
(一)按刑法上之幫助犯，係對於犯罪與正犯有共同之認識，而以
    幫助之意思，對於正犯資以助力，未參與實施犯罪構成要件
    之行為者而言（最高法院88年度台上字第1270號判決意旨參
    照）。被告提供本案5個帳戶之存摺、提款卡及密碼予他人
    使用，係使詐欺集團向林芳如等7人詐騙財物後，得以使用
    該帳戶為匯款工具，進而取得款項以隱匿、掩飾犯罪所得之
    來源及去向，尚非實施詐欺取財之構成要件行為，此外，查
    無證據證明被告有參與詐欺取財、洗錢犯行之構成要件行為
    ，堪認被告所為，係參與詐欺取財、洗錢構成要件以外之行
    為，僅對遂行詐欺取財、洗錢犯行資以助力，為幫助犯。故
    核被告所為，係犯刑法第30條第1 項前段、第339 條第1 項
    之幫助詐欺取財罪及刑法第30條第1 項前段、洗錢防制法第
    14條第1 項之幫助洗錢罪。
(二)被告於110年8月3日、4日前後2次提供帳戶之行為，係基於
    同一目的，於密切接近之時間所為，各行為之獨立性極為薄
    弱，依一般社會健全觀念，難以強行分開，在刑法評價上，
    應視為數個舉動之接續施行，合為包括之一行為予以評價，
    較為合理，應論以接續犯而為包括之一罪。被告以一提供本
    件5個帳戶存摺、提款卡及密碼之幫助行為，使詐欺集團得
    用以詐騙林芳如等7人之財物，而幫助正犯遂行上開7個相同
    罪名，及其以一提供帳戶行為，同時犯幫助詐欺取財罪與幫
    助洗錢罪，為想像競合犯，應依刑法第55條規定，從一重以
    幫助洗錢罪處斷。
(三)被告以幫助之意思，參與構成要件以外之行為，為幫助犯，
    爰依刑法第30條第2 項規定，依正犯之刑減輕之。
(四)移送併辦部分（即附表編號6、7部分），雖未經檢察官起訴
    ，惟與起訴之犯罪事實有想像競合犯之裁判上一罪關係，基
    於審判不可分原則，應為起訴效力所及，且經檢察官移送併
    案審理，本院自應予審理。
(五)爰以行為人之責任為基礎，審酌被告知悉現今詐騙案件盛行
    ，竟任意將自己所有之帳戶存摺、提款卡及密碼交付他人使
    用，助使詐欺集團成員得以詐騙林芳如等7人之財物使用，
    紊亂社會正常交易秩序及交易安全，並藉此掩飾、隱匿詐欺
    犯罪所得之來源及去向，令司法偵查機關難以追查詐欺犯罪
    人之真實身分以阻犯行，造成多達7名被害人遭到詐騙，且
    迄未與被害人達成和解亦未有任何積極彌補損害之作為，並
    審酌被告前無任何犯罪紀錄，有臺灣高等法院被告前案紀錄
    表，素行尚佳，暨其自承為高職畢業之教育程度、已婚、育
    有1名幼子、現從事軍職（見本院卷第211頁）等家庭、生活
    、經濟狀況等一切情狀，量處如主文所示之刑，併就罰金部
    分併諭知如易服勞役之折算標準。
三、被告固將本件帳戶之存摺、提款卡及密碼交付予「孫嘉鴻」
    ，供其所屬詐欺集團成年人持以詐騙被害人使用，然依卷內
    事證，並無任何積極證據佐證被告交付本案帳戶資料後，已
    實際取得報酬，應認被告並無任何犯罪所得，自毋庸宣告沒
    收。
據上論斷，應依刑事訴訟法第299 條第1 項前段，洗錢防制法第
14條第1 項，刑法第11條前段、第30條第1 項前段、第2 項、第
339 條第1 項、第55條、第42條第3項前段，刑法施行法第1 條
之1 第1 項，判決如主文。
本案經檢察官王碧霞提起公訴，檢察官唐先恆、黃佳權移送併辦
，檢察官周禹境到庭執行職務。　
中　　華　　民　　國　　111 　年　　10　　月　　18　　日
                  刑事第四庭審判長法  官  蘇琬能

                                  法  官  陳孟皇

                                  法  官  張毓軒
以上正本證明與原本無異。
如不服本判決應於收受送達後20日內向本院提出上訴書狀，並應
敘述具體理由。其未敘述上訴理由者，應於上訴期間屆滿後20日
內向本院補提理由書( 均須按他造當事人之人數附繕本) 「切勿
逕送上級法院」。
                                  書記官  李俊錡 
中　　華　　民　　國　　111 　年　　10　　月　　18　　日

附錄本案論罪科刑法條：
洗錢防制法第2條
本法所稱洗錢，指下列行為：
一、意圖掩飾或隱匿特定犯罪所得來源，或使他人逃避刑事追訴
    ，而移轉或變更特定犯罪所得。
二、掩飾或隱匿特定犯罪所得之本質、來源、去向、所在、所有
    權、處分權或其他權益者。三、收受、持有或使用他人之特
    定犯罪所得。

洗錢防制法第14條
有第二條各款所列洗錢行為者，處 7 年以下有期徒刑，併科新
臺幣 5 百萬元以下罰金。
前項之未遂犯罰之。
前二項情形，不得科以超過其特定犯罪所定最重本刑之刑。

中華民國刑法第339條
（普通詐欺罪）
意圖為自己或第三人不法之所有，以詐術使人將本人或第三人之
物交付者，處 5 年以下有期徒刑、拘役或科或併科 50 萬元以
下罰金。
以前項方法得財產上不法之利益或使第三人得之者，亦同。
前二項之未遂犯罰之。

附表
 告訴人/被害人 詐騙方法、時間、匯款時地、金額 1 （起訴書附表編號 1 部分） 林芳如 （未提告訴） 本案詐欺集團成員於110年8月6日16時許，冒稱facebook化妝品網路賣家接續致電予林芳如，向其佯稱因有加入會員需繳會員費5,000元，再由該詐欺集團另一成員冒稱中國信託銀行客服接續致電予林芳如，向其佯稱若欲解除會員需依指示操作ATM轉帳云云，致其陷於錯誤，而於同日17時8分、23分、39分許，在某處自動櫃員機轉帳2萬9,988元、2萬9,985元、8,890元至本案郵局帳戶。 2 （起訴書附表編號 2 部分） 林玉凡 本案詐欺集團成員於110年8月6日16時23分許，冒稱導盲犬協會人員接續致電予林玉凡，向其佯稱因行政疏失導致先前劃撥捐款演變成連續扣款2年，須依指示至郵局ATM操作輸入個人資料及驗證云云，致其陷於錯誤，而於同日17時37分許，在嘉義市○區○○街000號嘉義成功街郵局嘉義17支局之自動櫃員機轉帳6,123元至本案臺灣銀行帳戶。 3 （起訴書附表編號 3 部分） 陳冬菊 本案詐欺集團成員於110年8月6日18時許，冒稱導盲犬協會人員接續致電予陳冬菊，向其佯稱將先前捐款金額500元誤植為5,000元，再由該詐欺集團另一成員冒稱玉山銀行客服接續致電予陳冬菊，向其佯稱需依指示操作ATM解除云云，致其陷於錯誤，而於同日18時12分、19時12分許，在某處自動櫃員機轉帳2萬9,985元、2萬9,985元至本案兆豐銀行帳戶，並於同日19時16分、20分、27分許，在某處自動櫃員機轉帳2萬9,000元、3萬元、1萬985元至本案台新銀行帳戶。 4 （起訴書附表編號 4 部分） 方玉燕 （未提告訴） 本案詐欺集團成員於110年8月6日19時1分許，冒稱導盲犬協會人員接續致電予方玉燕，向其佯稱因系統錯誤導致新增一筆簽單，再由該詐欺集團另一成員冒稱國泰世華銀行客服接續致電予方玉燕，向其佯稱需依指示轉帳解除云云，致其陷於錯誤，而於同日19時32分、40分許，以網路銀行轉帳4萬9,963元、3萬1,088元至本案台新銀行帳戶。 5 （起訴書附表編號 5 部分） 陳怡銘 本案詐欺集團成員於110年8月6日20時許，冒稱精忠育幼院機構人員接續致電予陳怡銘，向其佯稱因內部作業流程疏失導致先前捐款將變成每月均要捐款5,000元，再由該詐欺集團另一成員冒稱中國信託銀行行員接續致電予陳怡銘，向其佯稱需轉帳認證資料解除云云，致其陷於錯誤，而於翌日0時3分、23分、25分許，在苗栗縣○○鄉○○路000號全家便利商店造橋朝陽店、苗栗縣○○鄉○○路000號統一超商造橋鄉門市、苗栗縣○○鄉○○路00號造橋鄉農會或苗栗縣○○鄉○○路00號造橋郵局之自動櫃員機轉帳4萬9,987元、2萬9,987元、2萬9,987元至本案玉山銀行帳戶，並於0時6分、9分許，在上開地點之自動櫃員機轉帳4萬9,980元、1萬6,016元至本案兆豐銀行帳戶。 6 （臺灣基隆地方檢察署檢察官110年度軍偵字第66號併辦部分） 吳炳南 本案詐欺集團成員於110年8月6日17時許，冒稱導盲犬協會人員致電予吳炳南，向其佯稱因疏失設定成每月扣款2,000元，再由該詐欺集團另一成員冒稱銀行客服致電予吳炳南，向其佯稱需操作ATM解除云云，致其陷於錯誤，而於同日17時36分許，在新北市○○區○○路000號之富邦銀行自動櫃員機或新北市○○區○○路000號之玉山銀行自動櫃員機轉帳4萬9,986元（併辦意旨書誤載為5萬1元，應予更正）至本案臺灣銀行帳戶，並於同日18時26分、39分許，在上開地點之自動櫃員機轉帳2萬9,986元、2萬9,986元（併辦意旨書誤載為3萬1元，應予更正）至本案兆豐銀行帳戶。 7 （臺灣基隆地方檢察署檢察官111年度軍偵字第11號併辦部分） 高儷峯 本案詐欺集團成員於110年8月6日18時15分許，冒稱idiostyle員工致電予高儷峯，向其佯稱因誤設為經銷商會持續扣款，再由該詐欺集團另一成員冒稱台北富邦銀行總行值班行員致電予高儷峯，向其佯稱需操作網路銀行關閉個資止付云云，致其陷於錯誤，而於同日19時52分、56分、20時47分、52分許，以網路銀行轉帳4萬9,985元、4萬9,987元、2萬9,987元、2萬1,033元至本案玉山銀行帳戶。